【裁判字號】    95,上訴,1754
【裁判日期】    950824
【裁判案由】    毒品危害防制條例
【裁判全文】
臺灣高等法院刑事判決                95年度上訴字第1754號
上  訴  人
即  被  告  乙○○
                    （現於臺灣基隆監獄執行中）
選任辯護人  詹振寧律師
上  訴  人
即  被  告  甲○○
                    （
選任辯護人  陳雅萍律師
上列上訴人因毒品危害防制條例案件，不服臺灣基隆地方法院95
年度訴字第82號，中華民國95年3月29日第一審判決（起訴案號
：臺灣基隆地方法院檢察署94年度偵字第4171號），提起上訴，
本院判決如下：
    主  文
原判決撤銷。
乙○○、甲○○共同販賣第一級毒品，乙○○，累犯，處有期徒
刑玖年，甲○○，處有期徒刑柒年陸月。扣案之第一級毒品海洛
因玖包（合計淨重柒點玖公克）均沒收銷燬之；毒品包裝袋重貳
點零捌公克、電子磅秤貳臺、塑膠夾鏈袋肆佰肆拾壹只、門號00
00000000、0000000000號行動電話貳支（內含SIM卡貳張）均沒
收；犯罪所得新台幣壹仟玖佰元連帶沒收，如全部或一部不能沒
收時，以其財產共同抵償之。
    事  實
一、乙○○曾於民國（下同）91年間，因偽造文書案件，經臺灣
    基隆地方法院判處有期徒刑5月確定，甫於94年2月16日執行
    完畢，仍不知悔改，與同居女友甲○○均明知海洛因係毒品
    危害防制條例所列第一級毒品，不得非法持有或販賣，二人
    竟意圖營利，共同基於販賣第一級毒品海洛因犯意之聯絡，
    由乙○○先向不詳之人購入第一級毒品海洛因，伺機販售牟
    利。於94年10月6日晚上10時許，彭聖祥在基隆市廟口附近
    以0000000000門號行動電話，撥打乙○○所使用之00000000
    00門號行動電話，欲向乙○○購買2千元之海洛因，雙方談
    妥後，乙○○將甲○○使用之0000000000門號行動電話告知
    彭聖祥，要彭聖祥與甲○○聯絡，乙○○再電話告知租居在
    基隆市○○街180之1號2樓之甲○○，稍後會有人打電話來
    購買2千元之海洛因，彭聖祥隨即於同日晚上10時57分5秒許
    撥打甲○○所使用之電話，彭聖祥並於電話中要求甲○○降
    價1百元供搭計程車之用，甲○○答應後，雙方遂約定以1千
    9百元成交，並約定在基隆市○○街旁之崇德宮交易，彭聖
    祥到達該處後，恰好乙○○亦返回上址基隆市○○街租居處
    ，乙○○見甲○○尚未出門，即決定自行前往崇德宮與彭聖
    祥進行交易，由乙○○將1小包之海洛因交付給彭聖祥，彭
    聖祥並交付2000元予乙○○，乙○○再拿100元車資予彭聖
    祥。
二、嗣經警方自94年9月27日至同年10月18日止，對上開行動電
    話實施通訊監察發現鄭任文有販賣毒品情形，再循線於94年
    10月18日下午3時許，在基隆市○○路、崇法街口，當場查
    獲乙○○販賣安非他命予周昱鵬（所為販賣第二級毒品安非
    他命部分業經被告上訴本院撤回上訴而確定），而當場為警
    查獲，並於當日下午3時25分在乙○○位於基隆市○○街180
    之1號租居處，扣得海洛因9包 (淨重7.9公克、空包裝重2.
    08公克)、安非他命3包 (毛重2. 923公克)，及乙○○所有
    供或預備供販賣第一級毒品用之電子磅秤2臺、塑膠夾鏈袋
    441只及上開供販賣毒品聯絡用之門號0000000000、0000000
    000號行動電話2具（內含SIM卡2張）及與本案無關之行動電
    話2具（門號0000000000、0000000000號）、葡萄糖4包 (毛
    重9.55公克)、美沙粉（毛重1.5公克）、食鹽水（4支）、
    現金12200元、吸食器1組、針筒2支等物，而查悉上情。
三、案經基隆市警察局移送臺灣基隆地方法院檢察署檢察官偵查
    起訴。
    理  由
一、訊據被告乙○○、甲○○均矢口否認有上開犯行，被告乙○
    ○辯稱：彭聖祥打電話給伊是要買安非他命，伊就打電話叫
    甲○○準備，後來伊回家看到甲○○還沒去，伊就自己和「
    阿三」去和彭聖祥見面，結果彭聖祥說他不是要買安非他命
    ，彭聖祥就自己和「阿三」在講，彭聖祥有無向「阿三」買
    毒品，伊不知道云云。被告甲○○辯稱：乙○○是有打電話
    回家叫伊準備二千元毒品，接著又接到彭聖祥的電話，他要
    殺價一百元，伊也同意，但伊還沒有包毒品時，乙○○就回
    家了，結果乙○○就自己出去和彭聖祥見面，後面的事伊都
    不知道，也不記得當時乙○○叫伊準備的毒品是安非他命還
    是海洛因云云。
二、經查：
  (一)被告乙○○、甲○○有上開共同販賣第一級毒品海洛因一包
    予彭聖祥之事實，業據被告甲○○於94年10月19日警詢中承
    稱：「剛開始是乙○○跟我講他有一個朋友會打電話給我要
    買新台幣2000元的海洛因，要我處理好打電話給他，當日（
    94年10月6日）22時57分秒該名要購買毒品的男子以0000000
    000門號打給我，我就跟他約在崇法街崇德宮交易，後來我
    就將乙○○分裝好的海洛因毒品1小包拿到樓下準備與該男
    子交易，剛好乙○○回到家，我就將該包毒品交給乙○○，
    由乙○○完成該筆交易。」等語（見94年偵字第4171號卷一
    第22頁）；於同日偵查中再供稱：「（94年10月6日晚上10
    點多左右右）當時乙○○人在外面，他就打電話給我，要我
    裝2千元左右的海洛因，因為有人要向乙○○買，我就幫乙
    ○○裝好一包海洛因。後來有一名男子（名子我不知道）打
    電話給我說他要坐計程車過來要100元，所以要給我1900元
    ，當作買海洛因的代價，．．．我們約在看守所附近的崇德
    宮，後來乙○○回來，所以我就跟乙○○說要他自己拿給那
    個買的人，後來乙○○就帶那包海洛因出門了，並交給別人
    ，後來乙○○就回來」、「（乙○○是幫別人賣，還是自己
    在賣？）自己賣的」等語（見同上偵卷第118-119頁）；於
    偵查中原審法院羈押訊問時復供稱：「（94年10月6日乙○
    ○是否有打電話要你替他準備一包2000元的海洛因?）是的
    ，乙○○當時並沒說要我拿給何人，只是告訴我說他還會與
    我聯絡，後來就有一個男生打電話給我，．．．後來我下去
    將東西交給來者之人時在樓下碰到乙○○，我將這包海洛因
    交給乙○○，要他自己拿給他的朋友」等語（見原審94年度
    聲羈字第127號卷第11頁）。被告乙○○於94年12月8日偵查
    中經檢察官當庭播放94年10月6日23時9分3秒之監聽錄音帶
    ，亦向檢察官承稱：該通電話係伊與欲購買海洛因之彭聖祥
    間對話，承認有販賣毒品海洛因予彭聖祥等語（見94年偵字
    第4171號卷二第122頁）。及證人彭聖祥於警詢時證述：「
    第1通電話（94年10月6日22時57分）是乙○○要我打電話給
    他女友，叫我跟她購買2000元海洛因，當時我人在基隆市廟
    口，她女友約我到崇法街「崇德宮」交易，我請她減少100
    元當車資，第2通（94年10月6日23時05分）則是我搭計程車
    快到「崇德宮」時打給他女友，要她下面等我，剛好乙○○
    趕回來，我拿2000元給乙○○，他拿100元給我當車資。」
    等語（見94年偵字第4171號卷二第16-17頁）；於檢察官偵
    訊時再具結證稱：「我先打0000000000行動電話給乙○○說
    要買2千元海洛因，乙○○就叫我打0000000000，說那個人
    會叫我到那邊等，我打過去之後是一位女子接的，我們約在
    崇法街的崇德宮，當時我人在市區，我坐計程車過來，當時
    有約好買2000元，對方要給我車資，後來我坐計程車到崇德
    宮，時間約晚上11時左右，我到那邊後，乙○○給我1包海
    洛因，我給他2千元，乙○○再給我100元，我回去有施用乙
    ○○給我的海洛因」、「乙○○並沒有說是他自己賣還是幫
    別人賣。」等語（見同上偵卷第24-25頁）。核與附卷通話
    監聽譯文表內容所示：(1)乙○○以行動電話於94年10月6日
    22時55分3秒與女友甲○○（0000000000）行動電話聯絡，
    說等一下會有人打電話給妳，要蔡女賣二千元，並要女友跟
    對方約時間、地點，約好再打電話給他。(2)彭聖祥以行動電
    話（0000000000）於同日22時57分5秒與甲○○聯絡，彭聖
    祥說是乙○○叫我打電話給妳，並與蔡女談好價格為1900元
    ，地點約在崇德宮。彭聖祥於同日23時05分5秒再與甲○○
    聯絡，告知蔡女已到看守所，要蔡女在下面等他。(3)彭聖祥
    於同日23時09分3秒與乙○○聯絡，問乙○○在那裡？鄭說
    是在廟這裡等情相符（譯文內容見上開偵查卷卷一第61頁，
    通訊監察書見同一偵卷第55頁，被告二人及其辯護人均不爭
    執譯文之證據能力，自得採為證據），及被告二人於本院審
    理時亦不否認該監察譯文確實為彼此間或與彭聖祥間之對話
    （見本院卷第73頁、93頁、96頁）。且扣案之白色粉末共9
    包（其中5包合計淨重6.49公克、空包裝重1.21公克，純度
    16.14%，純質淨重1.05公克；其中4包，合計淨重1.41公克
    ，空包裝重0.87克，純度11.23%，純質淨重0.16公克，經法
    務部調查局鑑驗結果，均含有第一級毒品海洛因成分，此有
    該局94年12月23日調科壹字第320003320號、第000000000號
    鑑定通知書（見94偵字第4171號卷二第143、144頁）在卷可
    稽，並有被告所有供或預備供販賣毒品用之電子磅秤2臺、
    塑膠夾鏈袋441只及行動電話2具等物扣案可資佐證，被告甲
    ○○、乙○○上開自白確與事實相符，可堪採信。
  (二)被告甲○○於審理時雖又辯稱：忘記被告乙○○打電話要伊
    準備什麼毒品，警詢、偵查中意識不清，不知道自己在講些
    什麼云云；被告乙○○亦辯稱：當天彭聖祥打電話來是要買
    安非他命云云。惟查：被告甲○○於上開警詢、偵查中已明
    白供稱94年10月6日晚間，被告乙○○打電話回家叫伊準備
    之毒品確係海洛因無誤，且被告甲○○上開警詢錄音帶、偵
    查影音光碟經本院勘驗結果，警詢大約一小時，有連續錄音
    ，採一問一答，中間且有停打字聲音，被告甲○○回答問題
    並無意識不清情形，詢問內容與警詢筆錄所載大致相符；至
    偵查影音光碟，偵訊時間大約27分鐘，有連續錄影，並無錄
    影中斷，採一問一答，偵訊一開始，檢察官先問被告甲○○
    精神狀況如何，被告答稱良好，檢察官又追問確定否，被告
    再明確稱確定；在第22分鐘，因被告甲○○回答前後矛盾，
    檢察官又問：「精神不好嗎？」，被告甲○○答稱：「不會
    」，被告甲○○且始終站立回答問題，表情自然，並無精神
    不濟情形，惟中途曾因回答內容矛盾且大紊亂，遭檢察官要
    求先至一旁思考後再予回答，訊問內容與筆錄所載大致相符
    ，有本院95年7月21日勘驗筆錄一份在卷可稽（見本院卷第
    89頁正面、背面），顯無被告甲○○所辯意識不清情形；復
    參酌被告乙○○於本院審理時所稱：被告甲○○雖犯毒癮，
    但在做筆錄前，其母親有拿解藥給甲○○吃等語（見本院卷
    第95頁）；益證被告甲○○於94年10月18日為警查獲後於翌
    （19）日警詢、偵查時並無意識不清情形，且其所供與證人
    彭聖祥上開所證及卷附監察譯文內容均相符合，復查無其他
    證據足以證明被告甲○○於警詢、偵查時有其他強暴、脅迫
    或不法取供情事，其於警詢、偵查時所述自屬可信。又被告
    乙○○辯稱：彭聖祥是要買安非他命，伊打電話回去叫甲○
    ○包的是安非他命，伊是帶安非他命出去找彭聖祥，但彭聖
    祥不要云云，惟被告乙○○此部分辯解與共同被告甲○○、
    證人彭聖祥上開證言並不相符，及被告乙○○於94年10月19
    日偵查中亦承稱：94年10月6日晚間打電話回家是請甲○○
    處理2000元的海洛因，後來甲○○跟對方約，又因為甲○○
    在那邊拖，伊就上去將海洛因拿下來去崇德宮那邊等語（見
    同上偵卷一第123頁），是被告乙○○於94年10月6日晚間與
    證人彭聖祥所交易毒品之種類確係第一級毒品海洛因無誤，
    被告二人上開辯解，自不足採。
  (三)被告乙○○又辯稱：當天是「阿三」與彭聖祥直接交易的，
    在伊家中查到的毒品及物品有些是「阿三」的云云；及證人
    彭聖祥於原審時亦到庭證稱：那天乙○○和「阿三」男子一
    起過來，我本來要買海洛因，但乙○○沒有，綽號「阿三」
    男子有安非他命，但我覺得數量太少，所以沒有買云云。惟
    查：自證人彭聖祥上開警訊、偵查中證言可知，證人彭聖祥
    於於94年10月6日晚間打電話與被告乙○○欲購買之毒品即
    為海洛因，且並無提及與被告乙○○、甲○○以外之人有無
    關連；且證人彭聖祥於偵查中明確證稱：我坐計程車到崇德
    宮後，係由被告乙○○給我一包海洛因，乙○○沒有說過是
    他自己賣還是幫別人賣等語明確（見同上偵卷二第25頁）。
    及共同被告甲○○於94年10月19日偵查中以證人身分具結證
    稱：不知道乙○○毒品那來的，乙○○是自己在賣毒品的等
    語（見同上偵卷一第120頁）；復參酌卷附監聽譯文，94 年
    10月6日晚間被告乙○○、甲○○與證人彭聖祥間關於該次
    毒品交易之對話，完全未提及任何第三人，顯然證人彭聖祥
    係與被告乙○○直接交易；且被告乙○○均無法提出所謂「
    阿三」男子之真實姓名及年籍供本院調查，其空言辯稱係「
    阿三」男子與證人彭聖祥交易云云，顯係卸責之詞，不足採
    信。
  (四)本案被告二人於上開時地有共同販賣第一級毒品海洛因予證
    人彭聖祥之事實，業如上述。雖證人彭聖祥及共同被告甲○
    ○以證人身分於警詢、偵查中所為證言，與渠等二人於原審
    中所為證言不符；惟查：證人彭聖祥及共同被告甲○○於原
    審中所為證言，與渠等先前所述及卷證均不相符，已如上述
    ，本院自難採信；而共同被告甲○○於警詢、偵查中所述係
    出於其自由意識，已如上述，及證人彭聖祥於原審中亦不否
    認其於警詢、偵查中所為陳述之任意性（見原審卷第85頁）
    ，且二人於警詢、偵查中所述均相一致並與卷內監察譯文之
    內容相符，則渠等二人於警詢中所為證言自有相當可信性，
    及二人於偵查中已經合法具結，其所為陳述，亦查無其他顯
    不可信之情況，依刑事訴訟法第159條之1第2項、第159條之
    2規定，證人彭聖祥及共同被告甲○○於警詢、偵查中所為
    陳述自得為證據；是證人彭聖祥及共同被告甲○○二人於原
    審中所為上開證言，顯係迴護被告乙○○或為己脫罪卸責之
    詞，且與事實不符，不足採信，亦不足為被告乙○○有利之
    認定。至被告乙○○於原審及本院審理時復以證人身分證稱
    ：94年10月6日晚間打電話叫甲○○準備的是安非他命，伊
    係帶安非他命出去，但彭聖祥不要，後來彭聖祥和「阿三」
    自己交易，與伊無關云云（見原審卷第92頁、本院卷第92、
    93頁），惟被告乙○○此部分證言，與事實不符，不足採信
    ，已如上述，自亦不足為共同被告甲○○有利之認定。又被
    告甲○○、證人彭聖祥於原審時均以證人身分作證並行交互
    詰問程序（見原審卷第81頁以下），二人就本案事實相關問
    題已詳為陳述，被告乙○○復向本院聲請調查證人彭聖祥，
    自無必要；又共同被告甲○○於原審除以證人身分行交互詰
    問程序外，本院審理時，復予被告乙○○詰問共同被告甲○
    ○之權利，然被告乙○○稱並無問題要問（見本院卷第93頁
    ），已足保障被告乙○○對共同被告甲○○之證人詰問權，
    附此敘明。又偵查卷附94年10月6日晚間被告乙○○所使用
    之0000000000號、被告甲○○所使用之0000000000號行動電
    話監察譯文，是日晚間被告乙○○與甲○○、被告乙○○與
    證人彭聖祥及被告甲○○與證人彭聖祥，渠等彼此間對話未
    明確提及欲交易毒品之種類、名稱，惟查：證人彭聖祥及被
    告乙○○、甲○○三人於警詢、偵查中均已陳稱欲交易毒品
    之種類即為第一級毒品海洛因，且衡情一般販毒或吸毒者於
    電話中鮮少明白指稱毒品名稱，自難以該監察譯文中渠等對
    話未明確指明要購買之毒品為海洛因，即為被告等有利之認
    定。又本案係自電話監察譯文事後始查獲被告二人，而自譯
    文所示內容及被告上開自白、證人彭聖祥上開證言可知，被
    告乙○○於94年10月6日晚間11時多許確實與證人彭聖祥有
    進行毒品交易，並已完成無誤；雖未及於交易當時當場查獲
    ，亦未扣得交易之毒品，惟並不影響本院對上開犯罪事實之
    認定。
  (五)被告二人有共同販賣海洛因毒品予證人彭聖祥之事實，已認
    定如上。然被告二人究竟有自差價中獲利若干，因被告二人
    否認犯罪，及毒品乃屬違禁物品，無可信公定之市場交易價
    格可查，以致無法確切查明被告所販售毒品之實際進價，並
    計算其獲利數額。惟徵以海洛因毒品價格昂貴，取得不易，
    且毒品危害防制條例第4條第1項所定販賣第一級海洛因之法
    定刑為無期徒刑或死刑，得併科一千萬元以下罰金之重罪，
    加以有關機關查緝甚嚴，風險甚高，被告二人豈有甘冒被查
    緝法辦重刑之危險，平白轉手他人之可能，足認被告乙○○
    販入毒品海洛因之價格必較售出價格低廉。再被告乙○○與
    證人彭聖祥乃一般交情，且參以證人彭聖祥僅以電話與被告
    乙○○聯絡表示購買毒品之意，隨即約定地點並進行交易，
    其過程與一般通常商品買賣之交易情節並無二致，自不能因
    被告否認犯罪，而因毒品未有公定可信之市場交易價格可查
    ，無法確實查明利得，即謂其無營利意圖。又一般吸毒者價
    購毒品，焉有可能查知販毒者之獲利若干，證人彭聖祥雖未
    明確指稱被告乙○○是否有獲利及獲利若干，乃事理之常，
    自不能以此即為被告二人有利之認定。綜上推論，被告乙○
    ○該次出售毒品海洛因之行為，應係以高於進價出售，其有
    營利意圖，至堪認定。再被告甲○○於接受被告乙○○之電
    話指示後，明知被告乙○○從事販賣第一級毒品海洛因行為
    ，猶基於與被告乙○○共同販賣毒品之故意，立即包裝秤重
    備妥欲出售予證人彭聖祥毒品海洛因一小包，且在電話中與
    證人彭聖祥商議約定交易之地點、價格，雖因被告乙○○返
    家而未及出門交貨予證人彭聖祥，其所為自屬構成要件行為
    ，與被告乙○○就販賣第一級毒品犯行間自有犯意聯絡、行
    為分擔，其猶辯稱只是接電話而已，沒有販賣毒品云云，自
    不足採。
  (六)綜上所述，被告所辯，均不足採，本件事證明確，被告2人
    有上開犯行洵堪認定，應依法論科。
三、按海洛因為毒品危害防制條例第2條第2項第1款、第2款所規
    定之第一級毒品，被告二人共同販賣，核其所為均係犯毒品
    危害防制條例第4條第1項販賣第一級毒品罪，且二人間就所
    為上開販賣第一級毒品犯行，有犯意聯絡、行為分擔，為共
    同正犯。又被告2人持有第一級毒品海洛因係為販賣，其持
    有之低度行為，應為販賣之高度行為吸收，不另論罪。另查
    被告乙○○曾有事實欄所載刑之科刑及執行完畢情形，有本
    院被告全國前案紀錄表在卷可稽，其受有期徒刑之執行完畢
    5年以內再犯本件有期徒刑以上之罪，為累犯，應依修正前
    刑法第47條規定加重其刑（不論依修正前之刑法第47條，或
    修正後之刑法第47條第1項之規定，被告乙○○於本案之犯
    罪均構成累犯，對被告而言並無有利或不利之情形，故不生
    新舊法比較之問題，仍應適用行為時即修正前之刑法第47條
    關於累犯之規定）。再被告二人所為販賣第一級毒品犯行，
    因本件查獲被告等所販賣海洛因之對象僅1人，且僅販賣1次
    ，販賣數量非多、所得僅1900元，其惡性與犯罪情節較諸大
    量走私進口或長期販賣毒品之「大盤」、「中盤」毒販有重
    大差異，即使論以法定最輕本刑無期徒刑，猶嫌過重，爰依
    刑法第59條規定均予酌量減輕其刑。
四、原審以被告事證明確，論罪科刑，固非無見。惟查：扣案之
    海洛因9包經送鑑定結果，毒品與包裝袋非不可析離，就毒
    品部分應依毒品危害防制條例第18條第1項前段規定宣告沒
    收銷燬之，就包裝袋部分應依同條例第19條第1項為沒收（
    最高法院88年度台上字第5033號、91年度台上字第284號判
    決要旨參照），原判決謂本案包裝不能與毒品析離，而一律
    依該條例第18條第1項前段規定宣告沒收銷燬，自有未合；
    又扣案行動電話4支，其中僅門號0000000000、0000000000
    號中行動電話2支，為被告乙○○所有且供犯罪所用，其餘
    門號0000000000、0000000000號行動電話2具，則與本案無
    關，原審不察而將扣案行動電話4支均宣告沒收，亦有未當
    。被告二人上訴否認犯罪，固均無理由，惟原判決既有上開
    可議，自應由本院撤銷改判。爰審酌被告乙○○有施用毒品
    之前科，明知毒品危害社會甚鉅，竟仍為圖一己之私利，與
    同居女友即被告甲○○共同販賣毒品，惡性非輕，並審酌被
    告二人參與犯罪之程度，販賣毒品次數僅一次、販毒所得非
    鉅，以及犯後曾坦認犯行，非全然無悔改之意等一切情狀，
    分別量處如主文所示之刑。扣案之海洛因9包（驗餘淨重7.9
    公克）、為查獲之第一級毒品，不論屬犯人所有與否，均依
    毒品危害防制條例第18條第1項前段規定宣告沒收銷燬之；
    另扣案毒品包裝袋重2.08公克、電子磅秤2臺、塑膠夾鏈袋
    441只及門號0000000000、0000000000號行動電話2具（內含
    SIM卡貳張）等物，顯係供或預備被告二人販賣第一級毒品
    所用之物，爰依毒品危害防制條例第19第1項規定予以宣告
    沒收；又被告2人販賣第一級毒品海洛因所得新台幣1900元
    均應依毒品危害防制條例第19條第1項規定諭知沒收，如全
    部或一部不能沒收時，以其財產共同抵償之。至扣案之第二
    級毒品安非他命，業經原審法院於判處被告乙○○販賣第二
    級毒品罪時宣告沒收，且與本案無直接關連，其餘扣案之門
    號0000000000、0000000000號行動電話2具、葡萄糖4包、美
    沙粉、食鹽水、現金12200元、吸食器1組、針筒2支等物，
    亦認無本案無關，故均不宣告沒收，附此敘明。
據上論斷，應依刑事訴訟法第369條第1項前段、第364條、第299
條第1項前段，毒品危害防制條例4條第1項、第18條第1項前段、
第19條第1項，刑法第11條、第28條、第59條，修正前刑法第47
條，判決如主文。
本案經檢察官呂光華到庭執行職務。
中    華    民    國    95    年    8     月    24    日
                  刑事第十七庭  審判長法  官  陳貽男
                                      法  官  許仕楓
                                      法  官  孫惠琳
以上正本證明與原本無異。
如不服本判決，應於收受送達後十日內向本院提出上訴書狀，其
未敘述上訴之理由者並得於提起上訴後十日內向本院補提理由書
（均須按他造當事人之人數附繕本）。
                                      書記官  魏汝萍
中    華    民    國    95    年    8     月    24    日
附錄論罪法條：
毒品危害防制條例第4條第1項
製造、運輸、販賣第一級毒品者，處死刑或無期徒刑；處無期徒
刑者，得併科新臺幣 1 千萬元以下罰金。


司法院資訊處製作；財團法人民間司法改革基金會備份。
